臺灣高等法院刑事判決
110年度上訴字第2271號
上  訴  人  
即  被  告  陳躍中  


選任辯護人  徐惠珍律師
上列上訴人即被告因詐欺案件，不服臺灣新北地方法院110年度
審訴字第34號，中華民國110年4月14日第一審判決（起訴案號：
臺灣新北地方檢察署109年度偵字第22436號、第22438號、109年
度少連偵字第479號、第503號），提起上訴，本院判決如下：
    主  文
原判決關於附表編號2所示詐欺部分，暨定應執行刑部分均撤銷
。
丙○○犯三人以上共同詐欺取財罪，處有期徒刑陸月。扣案之SAMS
UNG 廠牌J7Prime型手機壹支（含門號0000000000號SIM 卡壹張
）、郵局金融卡（卡號：00000000000000）壹張、國泰世華銀行
金融卡（卡號：0000000000000000）壹張，均沒收。
其他上訴駁回。
丙○○上開撤銷改判與上訴駁回部分所處之刑，應執行有期徒刑拾
月。緩刑貳年，緩刑期間付保護管束，並應接受貳拾小時之法治
教育。
    事  實
一、丙○○（通訊軟體TELEGRAM暱稱「CC」）於民國109年6月初，
    基於參與犯罪組織之犯意，加入真實姓名年籍不詳、通訊軟
    體TELEGRAM暱稱「小迪」（下稱「小迪」）等成年人所組成
    之具有牟利性及結構性之詐欺集團犯罪組織，聽從「小迪」
    之指示至指定地點領取內含存摺、金融卡之包裹再轉交予「
    車手」之工作（俗稱「取簿手」）。丙○○與「小迪」及小迪
    所屬詐欺集團成員共同意圖為自己不法之所有，基於三人以
    上共同詐欺取財之犯意聯絡，分別為下列行為：
  ㈠詐欺集團成員於109年6月6日某時，以通訊軟體LINE暱稱「高
    專員專業辦理（借錢找我）」之帳號聯繫乙○○，佯稱：若欲
    借貸須先審核其信用度，要求先將身分證及健保卡拍下以LI
    NE回傳；若先寄送其所申辦中國信託商業銀行帳號00000000
    0000號帳戶（下稱乙○○中國信託銀行帳戶）之金融卡，將派
    專員簽約同意借款新臺幣（下同）1萬元云云，致乙○○陷於
    錯誤，依指示於同年月7日20時47分許，透過統一超商交貨
    便店到店之寄送方式，將乙○○中國信託銀行帳戶之金融卡（
    卡號：0000000000000000）寄送至臺北市○○區○○路00號1樓
    統一超商成都門市予「江俊霆」收取。嗣「小迪」透過TELE
    GRAM指示丙○○於109年6月10日上午9時46分許，至統一超商
    成都門市，領取內含上開乙○○中國信託銀行帳戶金融卡1張
    之包裹。
  ㈡小迪所屬詐欺集團不詳成年成員於109年6月6日17時許，以通
    訊軟體LINE暱稱「張專員」之帳號聯繫丁○○，詢問其是否需
    借貸，待丁○○表明有借貸需要後，佯稱：若交付名下銀行存
    摺及金融卡，可派專員簽約同意借款20萬元云云，致丁○○陷
    於錯誤，依指示於同年月7日中午12時40分許，透過統一超
    商交貨便店到店之寄送方式，將其所申辦中華郵政佳里郵局
    帳號00000000000000號帳戶（下稱丁○○中華郵政佳里郵局帳
    戶）之存摺及金融卡（卡號同帳號）、國泰世華銀行帳號00
    0000000000號帳戶（下稱丁○○國泰世華銀行帳戶）之存摺及
    金融卡（卡號：0000000000000000）寄送至臺北市○○區○○街
    00號1 樓統一超商金湖門市予「江俊霆」（真實姓名年籍不
    詳）收取。嗣「小迪」透過TELEGRAM指示丙○○於109年6月10
    日凌晨3時44分許，至統一超商金湖門市，領取內含上開丁○○中華郵政佳里郵局、國泰世華銀行帳戶存摺及金融卡之包
    裹。
  ㈢小迪所屬詐欺集團不詳成年成員於109年6月6日17時許，以通
    訊軟體LINE不詳帳號向甲○○詢問欲借貸多少錢，待甲○○表明
    欲借貸10萬元購買機車後，佯稱：須先將身分證、存摺及金
    融卡拍下，並將網路銀行無餘額之畫面截圖以LINE回傳，再
    寄送存摺及金融卡以審核信用云云，致甲○○陷於錯誤，依指
    示於同年月7日22時許，透過統一超商交貨便店到店之寄送
    方式，將其所申辦台新國際商業銀行帳號00000000000000號
    帳戶（下稱甲○○台新銀行帳戶）之存摺及金融卡（卡號：00
    00000000000000），送至臺北市○○區○○街00○00號1 樓統一
    超商鑫寶門市予「莊雅築」收取。嗣「小迪」透過TELEGRAM
    指示丙○○於109年6月10日上午9時57分許，至統一超商鑫寶
    門市，領取內含甲○○台新銀行帳戶存摺及金融卡之包裹。
二、嗣經警循線於109年6月10日上午11時許，在新北市○○區○○路
    00巷0號全家便利商店查獲丙○○，扣得丙○○所有供與「小迪
    」聯繫使用之SAMSUNG廠牌J7Prime型手機1支（含門號00000
    00000號SIM卡1張），及丙○○藏放於座位下方之乙○○中國信
    託銀行帳戶金融卡、丁○○中華郵政佳里郵局帳戶金融卡、丁○○國泰世華銀行帳戶金融卡、甲○○台新銀行帳戶金融卡各1
    張。
三、案經乙○○、丁○○、甲○○訴由桃園市政府警察局刑事警察大隊
    報告臺灣新北地方檢察署檢察官偵查起訴。
    理  由
壹、程序部分
一、按被告以外之人（包括證人、鑑定人、告訴人、被害人及共
    同被告等）於審判外之陳述雖不符刑事訴訟法第159條之1至
    之4等4條之規定，而經當事人於審判程序同意作為證據，法
    院審酌該言詞陳述或書面陳述作成時之情況，認為適當者，
    亦得為證據（第1項）。當事人、代理人或辯護人於法院調
    查證據時，知有第159條第1項不得為證據之情形，而未於言
    詞辯論終結前聲明異議者，視為有前項之同意，刑事訴訟法
    第159條之5定有明文。立法意旨在於傳聞證據未經當事人之
    反對詰問予以核實，原則上先予排除。惟若當事人已放棄反
    對詰問權，於審判程序中表明同意該等傳聞證據可作為證據
    ；或於言詞辯論終結前未聲明異議，基於尊重當事人對傳聞
    證據之處分權，及證據資料愈豐富，愈有助於真實發見之理
    念，且強化言詞辯論主義，使訴訟程序得以順暢進行，上開
    傳聞證據亦均具有證據能力。經查，本院以下所引用被告以
    外之人於審判外之陳述，檢察官、被告丙○○及辯護人於審判
    期日就本院提示之前揭證據方法於言詞辯論終結前，均未爭
    執有刑事訴訟法第159條第1項不得為證據之情形（本院卷第
    73至80頁），本院審酌各該證據資料製作時之情況，亦無違
    法不當或證明力明顯過低之瑕疵，以之作為證據應屬適當，
    依刑事訴訟法第159條之5規定，認該等證據均具證據能力。
二、本判決所引用之非供述證據部分，與本案均有關聯性，復無
    證據證明係實施刑事訴訟程序之公務員以不法方式所取得，
    亦無刑事訴訟法第159條之4顯有不可信之情況與不得作為證
    據之情形，且經本院於審理期日依法進行證據之調查、辯論
    ，依刑事訴訟法第158條之4之反面解釋，應有證據能力。
貳、實體部分
一、上揭犯罪事實，業據被告丙○○於警詢、偵查、原審及本院審
    理時均坦承不諱（109年度偵字第22436號卷(下稱偵字卷)第
    3至6頁、第28至30頁、第162至166頁、原審第175至177頁、
    第181至188頁、本院卷第72、82頁），並有同案被告冉龍岳
    於警詢及偵查中、證人何衛倫（微信暱稱「對方正在輸入」
    ）、少年賀○維（微信暱稱「小黑」，真實姓名年籍詳卷）
    於警詢及偵查中之證述附卷可佐（偵字卷第114至118頁、第
    158至160頁、第82至83頁、第155至157頁、第48至55頁、第
    153至154頁、109年度少連偵字第479號（下稱少連偵479卷
    ）第212至217頁），並有被告手機畫面翻拍照片37張、桃園
    市政府警察局刑事警察大隊搜索扣押筆錄、扣押物品目錄表
    各2份、手繪現場圖、職務報告在卷可稽（偵字卷第7至25頁
    、第31至34頁、第35頁、第39至43頁、少連偵479卷第466頁
    ）；犯罪事實一㈠部分，核與證人即告訴人乙○○於警詢中之
    證述相符（少連偵479卷第249至251頁），並有被告手機畫
    面翻拍照片2張、統一超商貨態查詢系統列印資料1份、被告
    領取包裹時超商內之監視器錄影畫面截圖照片7張、告訴人
    乙○○與通訊軟體LINE暱稱「高專員專業辦理（借錢找我）」
    間之LINE對話紀錄翻拍照片46張在卷可稽（109年度少連偵
    字第503號偵查卷（下稱少連偵503卷）第18頁、第83至85頁
    、第86至97頁）；犯罪事實一㈡部分，核與告訴人丁○○於警
    詢中之證述相符（少連偵503卷第98至101頁），並有被告手
    機畫面翻拍照片2張、統一超商代收款專用繳款證明、貨態
    查詢系統列印資料各1份、被告領取包裹時超商內之監視器
    錄影畫面截圖照片4張在卷可稽（少連偵503卷第17頁、第10
    2至103頁、第104至105頁）；犯罪事實一㈢部分，核與告訴
    人甲○○於警詢中之證述相符(少連偵503第106至107頁)，並
    有被告手機畫面翻拍照片2張、統一超商貨態查詢系統列印
    資料1份在卷可稽（少連偵503卷第18頁、第109頁），被告
    上揭任意性自白核與事實相符，堪信為真實。本案事證明確
    ，被告犯行均堪認定，應予依法論科。
二、論罪
  ㈠按組織犯罪防制條例所稱犯罪組織，指三人以上，以實施強
    暴、脅迫、詐術、恐嚇為手段或最重本刑逾5年有期徒刑之
    刑之罪，所組成具有持續性或牟利性之有結構性組織，該條
    例第2條第1項定有明文。依本案犯罪情節，成員間係以詐騙
    他人財物為目的，推由集團成員以詐術騙取告訴人等交付帳
    戶提款卡及密碼後，復透過相互聯繫、分工、輾轉交付等環
    節，詐得上開告訴人等之帳戶資料，又詐欺集團成員除被告
    外，尚包含姓名年籍不詳綽號「小迪」之成年男子、向告訴
    人等實施詐術行為等成年成員，核屬3人以上，以實施詐術
    為手段，所組成具牟利性、持續性之有結構性犯罪組織，合
    於組織犯罪防制條例所稱之犯罪組織，至為明確。
　㈡故核被告就犯罪事實一㈠至㈢所為，均係犯刑法第339條之4 第
    1項第2款之三人以上共同詐欺取財罪，另就犯罪事實一㈡所
    為，亦涉犯組織犯罪防制條例第3條第2項前段參與犯罪組織
    罪。起訴書起訴法條雖記載被告亦構成刑法第339條之4第1
    項第1款所列冒用公務員名義犯之之加重要件，惟起訴書犯
    罪事實欄並未記載有何冒用政府機關或公務員名義詐欺之情
    形，起訴書起訴法條關於此部分之記載應屬贅載，附此敘明
    。
　㈢按共同實施犯罪行為之人，在合同意思範圍以內，各自分擔
    犯罪行為之一部，相互利用他人之行為，以達其犯罪之目的
    者，即應對於全部所發生之結果，共同負責（最高法院28年
    上字第3110號判例意旨參照）；且共同正犯間，非僅就其自
    己實施之行為負其責任，並在犯意聯絡之範圍內，對於他共
    同正犯所實施之行為，亦應共同負責（最高法院32年上字第
    1905號號判例意旨參照）。查被告雖未直接對告訴人等施以
    詐術，惟其擔任取簿手，負責為詐欺集團收取所詐得帳戶資
    料，主觀上係以自己犯罪之意思分擔實行犯罪構成要件之行
    為，足認被告與「小迪」及詐欺集團其他成員間，就上揭3
    次犯行，均有犯意聯絡及行為分擔，各為共同正犯。
  ㈣組織犯罪防制條例係藉由防制組織型態之犯罪活動為手段，
    以達成維護社會秩序、保障人民權益之目的，乃於該條例第
    3條第1項前段與後段，分別對於「發起、主持、操縱、指揮
    」及「參與」犯罪組織者，依其情節不同而為處遇，行為人
    雖有其中一行為（如參與），不問其有否實施各該手段（如
    詐欺）之罪，均成立本罪。然在未經自首或有其他積極事實
    ，足以證明其確已脫離或解散該組織之前，其違法行為，仍
    繼續存在，即為行為之繼續，而屬單純一罪，至行為終了時
    ，仍論為一罪。又加重詐欺罪係侵害個人財產法益之犯罪，
    其罪數計算，以被害人數、被害次數之多寡，決定其犯罪之
    罪數；核與參與犯罪組織罪之侵害社會法益，因應以行為人
    所侵害之社會全體利益為準據，認定係成立一個犯罪行為，
    有所不同。是以倘若行為人於參與犯罪組織之繼續中，先後
    加重詐欺數人財物，因行為人僅為一參與組織行為，侵害一
    社會法益，應僅就首次犯行論以參與犯罪組織罪及加重詐欺
    罪之想像競合犯；而其後之犯行，乃為其參與組織之繼續行
    為，為避免重複評價，當無從將一參與犯罪組織行為割裂再
    另論一參與犯罪組織罪，而與其後所犯加重詐欺罪從一重論
    處之餘地。因而，行為人以一參與詐欺犯罪組織，並分工加
    重詐欺行為，同時觸犯參與犯罪組織罪及加重詐欺取財罪，
    雖其參與犯罪組織之時、地與加重詐欺取財之時、地，在自
    然意義上非完全一致，然二者仍有部分合致，且犯罪目的單
    一，依一般社會通念，認應評價為一罪方符合刑罰公平原則
    ，應屬想像競合犯，如予數罪併罰，反有過度評價之疑。故
    被告所為參與犯罪組織罪，應與其等所犯首次加重詐欺取財
    罪成立想像競合犯，而從較重之加重詐欺取財罪處斷（最高
    法院107年度台上字第1066號判決意旨參照）。被告就事實
    欄一㈡所為，係以一行為犯參與犯罪組織罪與三人以上共同
    詐欺取財罪，為想像競合犯，應依刑法第55條前段規定，從
    一重論以三人以上共同詐欺取財罪。起訴書固未論被告此部
    分所為，亦涉犯參與犯罪組織罪，然此部分與已起訴有罪之
    三人以上共同詐欺取財罪具備想像競合之裁判上一罪關係，
    為起訴效力所及，經本院告知罪名（本院卷第71頁），以保
    障其訴訟權益，爰併予審究。
　㈤被告先後三次加重詐欺取財犯行，被害人均有不同，被害法
    益並非單一，且各次行為之犯罪時間、地點均為可分，堪認
    犯意各別，行為互殊，應予分論併罰。辯護人認被告所為應
    論以接續犯，容有誤會，附此敘明。　
  ㈥按刑法第59條規定犯罪之情狀可憫恕者，得酌減其刑。其所
    謂「犯罪之情狀」，與同法第57條規定科刑時應審酌之一切
    情狀，並非有截然不同之領域，於裁判上酌減其刑時，應就
    犯罪之一切情狀，予以全盤考量，審酌其犯罪有無可憫恕之
    事由，即有無特殊之原因及環境，在客觀上足以引起一般同
    情，以及宣告法定最低度刑，是否猶嫌過重等，以為判斷，
    故適用第59條酌量減輕其刑時，並不排除第57條所列舉10款
    事由之審酌（最高法院100年度台上字第3301號、第2855號
    判決意旨參照）。又刑法第339條之4之加重詐欺罪之法定刑
    為「1 年以上7 年以下有期徒刑」，然同為犯加重詐欺罪者
    ，其原因動機不一，犯罪情節亦未必盡同，造成危害社會之
    程度自屬有異，法律科處此類犯罪，所設之法定最低本刑卻
    屬相同，且縱量處最低法定刑，仍無從依法易科罰金或易服
    社會勞動，刑責不可謂不重，容有針對個案情節予以舒嚴緩
    峻之必要。查被告所為造成告訴人等蒙受損失，固有不該，
    然被告並非召集成員、策畫詐騙內容使告訴人等陷於錯誤之
    核心成員，且於收取告訴人寄送之存摺、金融卡後，尚未及
    交付予提款車手即為警查獲，所生之危害實較為輕微，依被
    告犯罪之具體情狀，確屬情輕法重，縱宣告法定最低度之刑
    ，猶嫌過重，爰依刑法第59條規定分別減輕其刑。
參、上訴駁回部分(即犯罪事實一㈠、㈢部分)
一、原審詳予審理後，認被告就犯罪事實一㈠、㈢部分，係犯刑法
    第339條之4第1項第2款之三人以上共同詐欺取財罪，依刑法
    第59條規定酌減其刑，並審酌被告正值青年，四肢健全、智
    識正常，卻不思循正途獲取財物，竟為圖一己私利，加入詐
    欺集團參與協力分工，以上開方式遂行其等詐欺行為，貪圖
    分贓，惡性非輕，而被告於該詐欺集團中係擔任取簿手之工
    作，雖非直接對被害人施行詐術騙取財物，然其角色除供詐
    欺集團成員遂行詐欺取財之行為外，亦同時增加檢警查緝及
    被害人求償之困難，危害社會秩序不輕，惟念其犯後始終坦
    承犯行，態度尚可，且尚未及將存摺、金融卡交出即為警查
    獲，犯罪所生之危害較輕，並兼衡其素行、分工情形、參與
    程度，且自陳高中肄業之智識程度，現從事鷹架工作，須每
    月給予母親金錢貼補家用之生活狀況，及被害人受害程度等
    一切情狀，各量處有期徒刑6月。復就沒收部分說明如下：㈠
    扣案之SAMSUNG廠牌J7Prime型手機1支（含門號0000000000
    號SIM 卡1 張），係被告所有，供犯罪所用之物，依刑法第
    38條第2項前段規定，宣告沒收。㈡扣案之中國信託銀行金融
    卡（卡號：0000000000000000）1 張，屬被告就犯罪事實一
    ㈠犯行之犯罪所得，扣案之台新銀行金融卡（卡號：0000000
    000000000）1 張，屬被告就犯罪事實一㈢犯行之犯罪所得，
    且分別於被告實力支配之下，均應依刑法第38條之1第1項前
    段之規定，宣告沒收。㈢被告就犯罪事實一㈢所詐得之甲○○台
    新銀行帳戶存摺1本，雖未扣案，惟金融機構存摺屬個人金
    融帳戶存提款之用，經使用人報警後衡情應已掛失停用，原
    存摺即失去作用，客觀財產價值低微，若予沒收，顯然欠缺
    刑法上之重要性，爰不予宣告沒收或追徵。另扣案之APPLE
    廠牌手機1支，非被告所有，業據被告於警詢時供述綦詳，
    爰不予宣告沒收等情。經核其認事用法俱無違誤，量刑尚屬
    允當，應予維持。
二、被告上訴指摘原審量刑過重云云，然按量刑之輕重，係屬為
    裁判之法院得依職權裁量之事項，苟其量刑已以行為人之責
    任為基礎，並斟酌刑法第57條所列一切情狀，在法定刑度內
    ，酌量科刑，如無偏執一端，致明顯輕重失衡情形，不得遽
    指為不當或違法（最高法院72年度台上字第6696號判例、99
    年度台上字第189號判決意旨參照）。又刑罰之量定屬法院
    自由裁量之職權行使，但仍應審酌刑法第57條所列各款事由
    及一切情狀，為酌量輕重之標準，並非漫無限制，在同一犯
    罪事實與情節，如別無其他加重或減輕之原因，下級法院量
    定之刑，亦無過重或失輕之不當情形，則上級法院對於下級
    法院之職權行使，原則上應予尊重（最高法院85年度台上字
    第2446號判決意旨參照）。查原審判決關於科刑部分，已於
    理由內說明其審酌之量刑事由，復已以行為人之責任為基礎
    ，斟酌刑法第57條所列一切情狀，並未逾越法定刑度，亦無
    裁量濫用之情形，所量之刑亦屬允當，並無應構成撤銷之事
    由。且查被告所犯加重詐欺取財罪法定本刑為1年以上7年以
    下有期徒刑，原審經依刑法第59條規定酌減其刑後，各量處
    被告有期徒刑6月，已屬最低之刑度，自難認有何量刑過重
    之虞。被告上訴意旨請求從輕量刑，為無理由，應予駁回。
    　　
肆、撤銷改判部分(即犯罪事實一㈡部分)
一、原審以被告就犯罪事實一㈡所為，罪證明確，予以論科，固
    非無見。惟被告就犯罪事實一㈡確有參與牟利性及結構性之
    犯罪組織，且為加入詐欺集團後最先繫屬於法院之案件之首
    次加重詐欺犯行，原判決漏未認定被告組織犯罪部分，容有
    未洽。被告上訴指摘原審量刑過重，固無理由，惟原判決關
    於犯罪事實一㈡部分既有前述可議之處，自屬無可維持，其
    定執行刑部分亦無所附麗，均應由本院予以撤銷改判。
二、爰審酌被告前無犯罪紀錄，有本院被告前案紀錄表在卷可稽
    ，其本應尋正道取財，竟參與犯罪集團之犯罪組織，甘為詐
    欺集團取簿手，負責收取帳戶資料，造成告訴人受有財物損
    害，破壞社會治安與金融秩序，重創人與人間之信任基礎，
    亦助長詐騙集團之猖獗與興盛，且迄未與告訴人達成和解，
    賠償其等損失或求得原諒，惟被告僅負責被動聽從指示領送
    包裹，所涉非屬本案詐欺集團內部之籌謀規劃、詐術施行等
    核心事務，且其參與詐欺集團犯罪組織之期間非長，涉入程
    度非深，尚未及將存摺、金融卡交出即為警查獲，犯罪所生
    之危害較輕，兼衡被告犯罪之動機、手段、自陳高中肄業之
    智識程度，未婚、現從事鷹架工作之生活狀況（本院卷第82
    頁），及犯罪後坦承犯行之態度等一切情狀，量處如主文第
    2項所示之刑，並與上開上訴駁回部分所處之有期徒刑，為
    整體之非難評價後，定其應執行有期徒刑10月。
三、沒收
  ㈠按供犯罪所用、犯罪預備之物或犯罪所生之物，屬於犯罪行
    為人者，得沒收之，刑法第38條第2 項前段定有明文。又按
    犯罪所得，屬於犯罪行為人者，沒收之，刑法第38條之1 第
    1 項前段亦定有明文。
  ㈡扣案之SAMSUNG 廠牌J7Prime型手機1支（含門號0000000000
    號SIM 卡1 張），係被告所有，供本案犯罪所用之物，業據
    被告於警詢時及偵查中供述明確，爰依刑法第38條第2 項前
    段規定，宣告沒收。另扣案之郵局金融卡（卡號：00000000
    000000）、國泰世華銀行金融卡（卡號：0000000000000000
    0）各1張，為被告就犯罪事實一㈡之犯罪所得，且於被告實
    力支配之下，應依刑法第38條之1第1項前段之規定，宣告沒
    收。
  ㈢被告就犯罪事實一㈡另詐得之丁○○中華郵政佳里郵局、國泰世
    華銀行帳戶存摺各1本，固為被告犯罪所得，然均未扣案，
    且金融機構存摺屬個人金融帳戶存提款之用，經使用人報警
    後衡情應已掛失停用，原存摺即失去作用，客觀財產價值低
    微，若予沒收，顯然欠缺刑法上之重要性，依刑法第38條之
    2第2項規定，不予宣告沒收或追徵。另扣案之APPLE廠牌手
    機1支，非被告所有，業據被告於警詢時供述綦詳，爰不予
    宣告沒收，附此敘明。
四、不予宣告強制工作
　㈠按行為人以一行為觸犯組織犯罪防制條例第3條第1項後段之
    參與犯罪組織罪，及刑法第339條之4第1項第2款之加重詐欺
    取財罪，依刑法第55條前段規定從一重之加重詐欺取財罪處
    斷而為科刑時，應視其行為之嚴重性、表現之危險性、對於
    未來行為之期待性，以及所採措施與預防矯治目的所需程度
    ，於有預防矯治其社會危險性之必要，且符合比例原則之範
    圍內，由法院依組織犯罪防制條例第3條第3項規定，一併宣
    告刑前強制工作（最高法院108年度台上字第2306號判決意
    旨參照）。
  ㈡被告加入詐欺集團之犯罪組織共同詐騙告訴人等帳戶資料，
    固有不該，然其非主導之核心成員，且其參與詐欺集團之犯
    罪組織時間非久，且無證據證明其已獲得酬勞，顯為詐欺集
    團之犯罪末端人員，堪認其參與情節非重，被告犯行所顯現
    之行為嚴重性及表現危險性尚屬非重，另審酌被告自陳從事
    鷹架工作，顯有正當合法之工作，尚非遊蕩、懶惰成性或毫
    無謀生能力之人，且其經諭知主文所示有期徒刑，已達預防
    矯治目的所需程度，因認無再以強制工作預防矯治其社會危
    險性之必要，爰不諭知強制工作之保安處分。
五、末查，被告前未曾因故意犯罪而受有期徒刑以上刑之宣告，
    有本院被告前案紀錄表1份在卷稽。被告行為時甫18歲、年
    紀尚輕，因一時失慮，致罹刑章，惟其於犯後已坦承犯行，
    甚有悔意，且目前有正當工作，究非惡性重大之徒，倘令入
    監服刑，恐未收教化之效，先受與社會隔絕之害，本院審酌
    上情，認被告經此偵審教訓，足以收警惕之效，尚無逕對其
    施以入監執行之必要，因而對其所宣告之刑，以暫不執行為
    適當，爰依刑法第74條第1項第1款規定，宣告緩刑2年，以
    啟自新。又被告參與詐騙集團，所為影響社會治安，其法治
    觀念容有所偏差，為促使其日後得以知曉尊重法治之觀念，
    能夠就所犯記取教訓，且為確保緩刑之宣告能收具體之成效
    ，本院認除前開緩刑宣告外，實有賦予一定負擔之必要，認
    所受緩刑宣告有附條件之必要，併依刑法第74條第2項第8款
    規定，諭知被告應接受執行檢察官指定之法治教育課程20小
    時，併依刑法第93條第1項第2款規定，諭知於緩刑期間付保
    護管束。倘被告違反本院諭知之負擔而情節重大，足認此次
    緩刑之宣告難收其預期效果而有執行刑罰之必要者，檢察官
    尚得聲請撤銷本案緩刑之宣告，附此說明。
據上論斷，應依刑事訴訟法第368條、第369條第1項前段、第364
條、第299條第1項前段，組織犯罪防制條例第3條第1項後段，刑
法第11條前段、第28條、第339條之4第1項第2款、第59條、第51
條第5款、第38條第2項前段、第38條之1第1項前段、第74條第1
項第1款、第2項第8款、第93條第1項第2款，刑法施行法第1條之
1 第1 項，判決如主文。
本案經檢察官邱舒婕提起公訴，檢察官李叔芬到庭執行職務。
中　　華　　民　　國　　110 　年　　9 　　月　　2 　　日
                  刑事第九庭    審判長法　官  潘翠雪
                                      法　官  陳信旗
                                      法　官  俞秀美
以上正本證明與原本無異。
如不服本判決，應於收受送達後20日內向本院提出上訴書狀，其
未敘述上訴之理由者並得於提起上訴後20日內向本院補提理由書
（均須按他造當事人之人數附繕本）「切勿逕送上級法院」。
                                      書記官  謝崴瀚
中　　華　　民　　國　　110 　年　　9 　　月　　2 　　日
附錄：本案論罪科刑法條全文 
中華民國刑法第339條之4
犯第339條詐欺罪而有下列情形之一者，處1年以上7年以下有期
徒刑，得併科1百萬元以下罰金：
一、冒用政府機關或公務員名義犯之。
二、三人以上共同犯之。
三、以廣播電視、電子通訊、網際網路或其他媒體等傳播工具，
    對公眾散布而犯之。
前項之未遂犯罰之。
　　　
附表
編號 犯罪事實       主      文  1 事實欄一㈠ 上訴駁回。 【原審主文：丙○○犯三人以上共同詐欺取財罪，處有期徒刑陸月。扣案之SAMSUNG 廠牌J7Prime 型手機壹支（含門號0000000000號SIM卡壹張）沒收；扣案之犯罪所得中國信託銀行金融卡（卡號：0000000000000000）壹張沒收。】  2 事實欄一㈡ 原判決撤銷。 丙○○犯三人以上共同詐欺取財罪，處有期徒刑陸月。扣案之SAMSUNG廠牌J7Prime型手機壹支（含門號0000000000號SIM 卡壹張）、郵局金融卡（卡號：00000000000000）壹張、國泰世華銀行金融卡（卡號：0000000000000000）壹張，均沒收。  3 事實欄一㈢ 上訴駁回 【原審主文：丙○○犯三人以上共同詐欺取財罪，處有期徒刑陸月。扣案之SAMSUNG 廠牌J7Prime 型手機壹支（含門號0000000000號SIM 卡壹張）沒收；扣案之犯罪所得台新銀行金融卡（卡號：0000000000000000）壹張沒收。】